

INFORMATIONS 05/04/1998

Nationalité Gabonaise

COORDONNEES

074159970 /065510946

icetanguy065@gmail.com

portfolio: https://mon-portfolio-

2qau.vercel.app/

Numéro PNPE: D4848-2022-G1

COMPÉTENCES

- Gestion de projet et suivi-évaluation
- Notions de gestion QHSE
- Analyse d'impact environnemental
- Logistique et optimisation des flux
- Sensibilisation aux enjeux environnementaux
- Outils: Excel, PowerPoint, Trello, VS
 Code, GitHub, React, Nextjs, Prisma,
 Figma

LANGUES

Français (langue maternelle)
Anglais (intermédiaire)
Espagnol (intermédiaire)

INTERÊTS

- Transition énergétique & innovations vertes
- Développement web & technologies open source
- Mobilité durable et logistique intelligente

MEYER ICE TANGUY

CHARGÉ DE PROJET

Diplômé en économie, spécialisé en analyse de projets de développement durable, avec une double compétence en développement web. Mon parcours m'a permis d'acquérir une expérience concrète en RSE, logistique, et transition énergétique. Je combine rigueur analytique et sens de l'innovation, atouts majeurs pour évoluer dans la gestion de projets ou le pilotage financier

EXPÉRIENCE PROFESSIONNELLE

atelier de plaidoyer sur la transition énergétique - LCOY 30 JUILLIET 2024 - 31 JUILLET 2024 (2JOURS)

·présentation des Enjeux et opportunités d'une transition énergétique pour le Gabon

potentiel énergétique renouvelable du Gabon

Composante RSE (stage) - SEEG MAI 2023 - AVRIL 2024 (1 AN)

·Appui à la mise en œuvre des politiques de développement durable

·Suivi des actions environnementales et de la performance énergétique

 \cdot Suivi d'indicateurs RSE et de conformité réglementaire

Sensibilisation des parties prenantes internes sur les enjeux QHSE

logistique et transport - MOUSSE INDUSTRIE JUIN 2013 - MAI 2023 (10 ANS)

Suivi de commandes et de la chaîne d'approvisionnement

Organisation de livraisons dans le respect des normes de sécurité

FORMATIONS

DEVELLOPPEMENT WEB

FEVRIER 2024 - JUIN 2024 ECOLE 241

master 2 économie : analyse des projets et développement durable

2021-2024

UNIVERSITE OMAR BONGO : FACULTE DE DROIT ET DE SCIENCE ECONOMIQUE (FDSE)

Licence en sciences économiques option : économie et gestion des organisations

2017-2021

UNIVERSITE OMAR BONGO : FACULTE DE DROIT ET DE SCIENCE ECONOMIQUE (FDSE)